【裁判字號】    98,秩抗,6
【裁判日期】    980831
【裁判案由】    違反社會秩序維護法
【裁判全文】
臺灣桃園地方法院刑事裁定               98年度秩抗字第6號
抗  告  人
即被移送人  甲○○
上列抗告人即被移送人因違反社會秩序維護法案件，不服本院中
壢簡易庭於中華民國九十八年二月四日所為九十八年度壢秩字第
四七號第一審裁定（移送機關：桃園縣政府警察局中壢分局，移
送案號：九十八年一月二十二日中警分刑社字第○九八○二五號
），提起抗告，本院裁定如下：
   主   文
原裁定撤銷。
甲○○不罰。
    理  由
一、原裁定意旨略以：抗告人即被移送人於民國九十七年十二月
    十七日凌晨四時四十五分許，在桃園縣中壢市○○路、育樂
    路口旁之車牌號碼９Ｐ—６９７７號自小客車內，吸食煙毒
    或麻醉藥品以外之迷幻藥物品愷他命，為移送機關桃園縣政
    府警察局中壢分局員警所查獲，因認抗告人有違反社會秩序
    維護法第六十六條第一款之情事，而依同法第四十五條第一
    項、第二十二條第一項第二款規定，裁處抗告人罰鍰新臺幣
    （下同）七千元，扣案愷他命一包（驗餘淨重零點四八九公
    克）沒入之。
二、抗告意旨略以：原裁定所指之九十七年十二月十七日凌晨四
    時四十五分許，伊係於家中就寢，並未於中壢該處，是本件
    被查獲之人並非伊本人，伊係遭其國中同學「乙○○」冒名
    等語。
三、按犯罪事實應依證據認定之，無證據不得認定犯罪事實，刑
    事訴訟法第一百五十四條第二項定有明文，並為社會秩序維
    護法第九十二條所準用。再按事實之認定，應憑證據，如未
    能發現相當證據，或證據不足以證明，自不能以推測或擬制
    之方法，為裁判基礎；且認定不利於被告之事實須依積極證
    據，苟積極證據不足為不利於被告事實之認定時，即應為有
    利於被告之認定；另認定犯罪事實所憑之證據，雖不以直接
    證據為限，間接證據亦包括在內，然無論直接證據或間接證
    據，其為訴訟上之證明，須於通常一般之人均不致有所懷疑
    ，而得確信其為真實之程度者，始得據之為有罪之認定，倘
    其證明尚未達到此一程度，而有合理之懷疑存在，無從使事
    實審法院得有罪之確信時，即應由法院為諭知被告無罪之判
    決（最高法院四十年臺上字第八六號、三十年上字第八一六
    號、七十六年臺上字第四九八六號判例參照）。
四、訊據抗告人即被移送人甲○○堅詞否認有前揭違反社會秩序
    維護法之行為，並以前詞置辯。經查：本院依職權將桃園縣
    政府警察局中壢分局文化派出所九十七年十二月十七日之毒
    品危害防制條例案調查筆錄、體檢監管紀錄表、搜索扣押筆
    錄、扣押物品目錄表各一份上所留存「甲○○」之指印共計
    八枚，併同本院於九十八年四月六日當庭徵得抗告人甲○○
    同意按捺指紋之指紋登記卡一份，送請內政部警政署刑事警
    察局鑑驗上開調查筆錄、體檢監管紀錄表、搜索扣押筆錄、
    扣押物品目錄表之「甲○○」指印，是否與指紋登記卡相符
    ，經該局以指紋特徵點比對法、指紋電腦比對法鑑驗結果：
    送鑑九十八年度壢秩字第四七號原卷一宗，其第三頁、第九
    頁、第十四至十七頁上計有可資比對指紋八枚（編號一至八
    ；除編號三指紋，其餘指紋皆為同一手指所捺印），經與所
    附甲○○指紋卡比對不相符後，續輸入指紋電腦比對確認結
    果，均未發現相符者等情，有內政部警政署刑事警察局九十
    八年年八月二十四日刑紋字第○九八○一一六四七二號鑑驗
    書一份附卷可稽，足證上開調查筆錄、體檢監管紀錄表、搜
    索扣押筆錄、扣押物品目錄表各一份上所按捺之指印，並非
    抗告人所為，顯見九十七年十二月十七日為警查獲吸食愷他
    命並接受員警詢問之姓名年籍不詳之人，確係冒用抗告人之
    名義應訊無誤。從而，堪以認定本件員警於查獲之九十七年
    十二月二十三日所採集之尿液，並非抗告人所有，是自不得
    以該尿液鑑驗結果呈第三級毒品Ｋｅｔａｍｉｎｅ陽性反應
    一情，認定抗告人涉有吸食煙毒或麻醉藥品以外迷幻物品之
    第三級毒品愷他命之違規行為。
五、綜上，本件移送機關認抗告人有違反社會秩序維護法之行為
    所移送之證據資料，不能證明抗告人確實涉犯本件違規行為
    ，此外，復查無其他積極證據足資證明抗告人有上開違反社
    會秩序維護法之行為，原審未察上情，逕行裁處抗告人罰鍰
    七千元，即有不當，本件抗告為有理由，應由本院撤銷原裁
    定，並另裁定不罰。
據上論斷，依社會秩序維護法第五十八條、第九十二條，刑事訴
訟法第四百十三條，裁定如主文。
中    華    民    國    98    年    8     月    31    日
                      臺灣桃園地方法院刑事第四庭
                          審判長法  官  袁雪華
                                法  官  林宜靜
                                法  官  陳可薇
以上正本證明與原本無異。
不得抗告。
                                書記官  高  平
中    華    民    國    98    年    8     月    31    日


司法院資訊處製作；財團法人民間司法改革基金會備份。
